臺灣臺南地方法院民事判決　九十三年度訴字第八九○號
　　原　　　告　戊○○
　　訴訟代理人　李合法律師
　　　　　　　　趙培皓律師
　　被　　　告　甲○○
　　　　　　　　乙○○
　　　　　　　　丙○○
　　法定代理人　丁○○
右當事人間請求侵權行為損害賠償事件，經本院於民國九十四年三月三十日言詞辯論
終結，判決如左：
    主    文
被告應連帶給付原告新台幣貳佰拾萬零肆佰拾柒元，及自民國九十三年七月二十
二日起至清償日止，按年息百分之五計算之利息。
原告其餘之訴駁回。
訴訟費用由被告連帶負擔百分之九十五，餘由原告負擔。
本判決原告勝訴部分於原告以新台幣柒拾陸萬陸仟元為被告供擔保後，得假執行；但
被告於執行標的拍定、變賣前，以新台幣貳佰拾萬零肆佰拾柒元為原告預供擔保
，得免為假執行。
原告其餘假執行之聲請駁回。
    事實及理由
壹、按訴狀送達後，原告不得將原訴變更或追加他訴，但擴張或減縮應受判決事項之
    聲明者，不在此限，民事訴訟法第二百五十五條第一項第三款定有明文。本件原
    告於起訴時原請求被告連帶給付新台幣（下同）六十萬元及法定遲延利息；嗣起
    訴狀繕本送達後，原告於民國九十四年三月三十日言詞辯論時將本金增加為二百
    四十一萬一千一百三十二元，雖較原起訴請求之金額為多，然其請求訴訟標的之
    法律關係仍為同一，此屬擴張應受判決事項之聲明，核與民事訴訟第二百五十五
    條第一項第三款規定，尚無不合，應予准許，合先敘明。
貳、原告起訴主張：
一、訴外人孫進昌於九十三年五月七日晚上八時許，在台南縣永康市○○街二四七巷
    六弄十一號二樓原告住處，基於傷害原告身體、健康、生命之故意，以西瓜刀砍
    殺原告，致原告受有雙側頸部、左肩、左側頭皮及胸壁等共約一百公分之多處切
    割傷，及右臂神經叢第Ｃ５、Ｃ６神經斷裂。另一在場之人林錫慶亦遭孫員砍殺
    致傷。案發當晚，孫進昌於殺傷原告及林錫慶後，隨即自殺身亡。
二、原告案發後立刻送奇美醫院進行手術，修補雙肩、右肩肌肉及縫合傷口，後於九
    十三年五月十五日出院、改門診治療。九十三年五月二十六日，原告另於桃園縣
    長庚醫院進行手術，迄今仍持續進行治療、復健。
三、原告雖已經過初期之手術治療，然因前開傷口之劇烈疼痛，每晚皆難以成眠。雙
    側頸部之傷，使得原告頭部無法左、右轉動。左肩傷勢，致原告左手臂僅能抬高
    至水平高度。而右肩之傷，因造成神經叢斷裂，使得原告右臂完全無法抬起、彎
    曲並失去知覺，僅右手手指可活動，右手臂亦有萎縮跡象。據醫院告知，前開傷
    勢之復健時間，約一至二年，然完全復原之機率甚低。
四、訴外人孫進昌基於傷害原告身體、健康、生命之故意，以西瓜刀砍殺原告致重傷
    ，造成原告身心受到重大損害、勞動能力喪失及生活上需要增加，惟孫員已於案
    發時自殺身亡，爰依侵權行為及繼承之法律關係，向孫員之繼承人即被告甲○○
    、乙○○及丙○○提起本案訴訟，又因被告三人尚未滿二十歲，故列孫員之前妻
    即被告三人之母親為法定代理人。
五、原告因受傷而支出之醫療費用、增加生活上之需要、無法工作之損失及精神上損
    害賠償等損害賠償金額，各說明如下：
（一）、醫療費用：原告因訴外人孫進昌之殺害行為，已支出之醫療費（含健保給付
        部分）總額為十七萬零七十五元。依全民健康保險法第八十二條之規定，除
        汽車交通事故外，全民健康保險之保險人所為之醫療給付，不生損益相抵問
        題，不得免除加害人之賠償責任。本案行為人係基於殺人之故意，以西瓜刀
        殺害原告成傷，被告等自不得主張扣除全民健保之醫療給付部分。
（二）、勞動力喪失或減損之部分：一百七十八萬九千五百六十二元。
（１）、查原告原為保誠人壽保險股份有限公司之業務員，依九十二年之個人綜合所
        得稅和繳憑單所示，原告之年收入應為九十四萬八千八百零五元，每月收入
        為七萬九千零六十七元；另原告亦經營貨櫃租賃業務，平均每月收入為二萬
        元。惟因訴外人孫進昌之殺害行為，致原告兩側臂叢神經斷裂，右手嚴重麻
        痺，右肩關節、右肘關節完全喪失機能，且有萎縮現象；左手雖能稍微活動
        ，但僅能舉至水平高度，依奇美醫院法院專用病情摘要，原告「可能永久無
        法正常工作」。原告從事業務工作，須對外洽公拓展業務，然因前開傷勢，
        每週需進行復健治療五次，為期約兩年，就此，工作時數勢分減少、影響業
        績；而原告因前開永久性傷害，致其行動力降低、外表異於往常，亦將減損
        業務開拓機會。且因雙手傷殘，原告不論從事任何工作皆會受到影響，故其
        勞動力應有永久性之減損。
（２）、原告右手之肩關節、肘關節完全喪失機能且手腕以上嚴重麻痺，參酌勞工保
        險條例第五十三條所附之勞工保險殘廢給付標準表，屬上肢機能障礙第八十
        三項第七級之「一上肢三大關節中，有二大關節喪失機能者」殘廢等級。
（３）、原告因右手之永久性傷害，從事任何工作皆無法同常人一般，即使從事所得
        額為基本工資之工作，亦同。故原告暫以行政院勞工委員會公佈之基本工資
        一萬五千八百四十元計算勞動力減損之價值。
（４）、原告現年四十一歲，估計於六十歲退休，尚可工作十九年，以行政院勞工委
        員會公佈之基本工資每月一萬五千八百四十元及第七級殘廢等級喪失勞動能
        力之比率百分之六九．二一計算，原告每年喪失之勞動價值為十三萬一千五
        百五十四元（15840×12×0.6921＝131554）。依霍夫曼計算法，扣除中間
        利息，原告十九年減損之勞動價值，共計一百七十八萬九千五百六十二元〔
        計算式：131,554×13.00000000（十九年霍夫曼係數）＝1,789,562〕。就
        此，原告因減損勞動力所生之損害共一百七十八萬九千五百六十二元。
（三）、增加生活上之需要：
（１）、原告於九十三年五月七日至同年月十五日，在奇美醫院住院計九日，其中五
        日有看護費用之收據證明，共一萬元。其餘四日皆由其姪女鄭淑娟看護。依
        實務見解，被害人因受傷須隨身看護而由親屬為之，此等勞務之付出，可評
        價為金錢，且此種親屬基於身分關係之恩惠，亦不得嘉惠於加害人，故應衡
        量及比照雇用職業護士看護情形，認被害人亦受有相當親屬看護費用之損害
        ，得向加害人請求賠償。故以每日二千元計算姪女鄭淑娟之看護費用共八千
        元。原告請求被告給付之看護費用共一萬八千元。
（２）、原告前往長庚紀念醫院就醫，搭乘飛機往返台南、台北之交通費用計一萬四
        千六百九十五元。
（３）、原告每星期一、三、五前往奇美醫院進行復健，每星期二、四前往成大醫院
        進行復健，據醫生表示，原告至少需復健二年（奇美醫院部分自九十三年七
        月三十日起算，成大醫院部分自九十三年八月十日起算），以於奇美醫院每
        接受六次復建治療需繳納復健診療費三百十元計算，每二星期需花費三百一
        十元，於成大醫院每接受六次復建治療需繳納復健診療費二百六十元計算，
        每三星期需花費二百六十元，估計二年之復健費為二萬三千二百元（暫計，
        計算式：〈奇美醫院每二星期繳納三百一十元＊二四次／年＊二年＝一四八
        八０元〉＋〈成大醫院每三星期繳納二百六十元＊十六次／年＊二年＝八三
        二０元〉=二三二００元）。茲向被告請求二萬二千八百元之復健費用。
（４）、原告於其住處遭訴外人孫進昌砍殺，屋內血跡遍布，原告遭受極大之驚恐，
        不敢再繼續居住於原址，目前租屋以供棲身，每月花費八千元，原告之積蓄
        皆花費於支付醫療費、生活費，亦無餘力再購置房屋，預估至少需租賃房屋
        一年以上供居住，爰先請求一年之租屋費九萬六千元。
（四）、非財產上損害賠償：三十萬元。
    　　原告因遭訴外人孫進昌砍殺，致原告受有雙側頸部、左肩、左側頭皮及胸壁
        等共約一百公分之多處切割傷，及右臂神經叢第Ｃ５、Ｃ６神經斷裂等傷害
        。查原告之頸部無法左、右轉動，左手臂僅能抬高至水平高度，右手臂因神
        經叢斷裂，故右手臂完全無法抬起、彎曲並失去知覺，僅右手手指稍可活動
        ，右手臂亦有萎縮跡象，影響日常生活活動甚鉅。原告年僅四十一歲，正值
        人生體力、事業高峰期，惟因本案受傷，致無法工作，原告尚須撫養兩名子
        女，又須每天持續前往醫院接受復健、治療，所受身心煎熬、精神痛苦實難
        以言喻，縱請求三百萬元之精神損害賠償，亦無法彌補原告所受之精神痛苦
        ，惟據原告查悉，被告等並無超過二百四十一萬一千一百三十二元以上之財
        產可供原告求償，爰暫請求三十萬元之精神損害賠償，以彌補於萬一。
（五）、因原告已無資力繳納請求金額超過二百四十一萬一千一百三十二元以外之裁
        判費，且據悉被告等亦無超過二百四十一萬一千一百三十二元以上之財產可
        供原告求償，因之，暫請求被告等連帶賠償二百四十一萬一千一百三十二元
        。
（六）、並聲明：被告應連帶給付原告二百四十一萬一千一百三十二元，及自起訴狀
        繕本送達翌日起至清償日止，按年息百分之五計算之利息；原告願供擔保請
        准宣告假執行。
、被告則以：
一、醫療費用：由全民健康保險支付之醫療費用，因原告未實際支出該費用，原告此
    部分之請求，自無理由。
二、減損工作之損失部分：原告並非「立榮貨櫃」之負責人，其負責人為孫進昌，如
    今因孫進昌死亡，而「立榮貨櫃」停止營業，故其減少每月之收入，乃係當然之
    結果，並非由於孫進昌之侵害行為所發生。
三、增加生活上之需要部分：
（一）看護費一萬八千元，是否必要？請鈞院審酌。
（二）前往長庚醫院就醫之交通費，是否一定要遠赴林口長庚始能就醫？是否一定要
      搭乘飛機？其必要性請鈞院審酌。
（三）原告請求之租屋費用，於法並無依據，請駁回之。
四、非財產上之損害賠償部分：本案之所以發生，絕非單純之傷害案件，其中糾葛，
    待刑事方面之偵辦告一段落，即可明朗。因此，原告本人要為此次之傷害案件，
    負起大部分之責任，其竟不知反省，而仍執意對無辜之三名幼童提出如此鉅額賠
    償之訴訟，真不知天理公道何在？訴外人孫進昌死亡後，尚有約二百三十萬元左
    右之房貸未還，且被告三人已辦妥限定繼承，亦請鈞院在判決時審酌之云云，資
    為抗辯。並聲明：原告之訴駁回；若受不利判決，願供擔保，請准免假執行。
肆、兩造不爭執之事實：
一、原告於九十三年五月七日晚上八時許，在台南縣永康市○○街二四七巷六弄十一
    號二樓住處，遭人持刀砍殺，致原告受有雙側頸部、左肩、左側頭皮及胸壁等共
    約一百公分之多處切割傷，及右臂神經叢第Ｃ５、Ｃ６神經斷裂之傷害。
二、訴外人孫進昌於九十三年五月七日死亡，被告甲○○、乙○○及丙○○三人係訴
    外人孫進昌之繼承人，且於孫進昌死亡後，已辦理限定繼承，此有本院九十三年
    度繼字第七六四號裁定一份在卷可佐。
三、原告因上開傷勢支出醫療費用（含健保給付部分）十七萬零七十五元。
四、原告上開傷勢經長庚醫院鑑定符合勞工保險殘障給付標準表第八十三項之殘障標
    準。
五、原告因上開傷勢於九十三年五月七日至同年月十五日在奇美醫院住院計九日，原
    告於上開住院期間，其中五日請訴外人鄂燕娟看護，並支付看護費用一萬元，另
    外四天由其姪女鄭淑娟看護。
六、原告高中畢業，現任職保誠人壽保險股份限公司，九十二年之薪資所得為九十四
    萬八千八百零五元，名下有土地、房屋各一筆、汽車一輛。被告甲○○現就讀國
    中三年級，被告乙○○現就讀國中二年級，被告丙○○現就讀國小一年級，名下
    無任何財產。
伍、得心證之理由：本案爭執之關鍵在於，原告之傷勢是否為訴外人孫進昌所造成？
    如是，原告之損害有多少？經查，
一、本件案發現場（台南縣永康市○○里○○街一四七巷六弄十一號「中華雅築」二
    樓原告住處）客廳、原告臥室、長子陳昱昕房間，均遺留有大量血跡與足印，客
    廳桌上有一鍋魚湯與一把用報紙包覆之刀鞘，客廳地面有一支只剩一小段刀刃之
    西瓜刀刀柄，陳昱昕房間門口及地面有大量血跡，木門外側靠喇叭鎖處之門板上
    有遭外力破壞之痕跡，外側門板下半部疑似有遭人以腳踹門所遺留之血跡鞋印，
    自客廳至原告臥室之地面上均有大量滴落型血跡及連續性之血跡鞋印，臥室中間
    地面上並有大灘血跡，床鋪靠書桌側之地面上有一沾有大量血跡之床單，床單旁
    有一只剩刀刃之西瓜刀，原告上半身趴臥在床上，訴外人孫進昌在原告身旁背靠
    床坐在地面上，有現場照片與台南縣警察局刑案現場勘察採證報告可稽，且經台
    南縣警察局鑑識組採集現場地面與西瓜刀血跡，以及原告、訴外人林錫慶唾液與
    訴外人孫進昌血液送驗比對結果，客廳地面血跡（編號:18）、陳昱昕房間門上
    血跡（編號:28）、西瓜刀刀柄（編號19-1、19-2，採自現場地面）血跡、西瓜
    刀刀刃（編號:23，採自戊○○房間床鋪旁）血跡之DNA，與孫進昌DNA-STR型別
    相同，客廳入口處地面血跡（編號: 10）、原告房間床鋪枕頭上血跡（編號:25
    ）、原告房間書桌電話筒上血跡（編號:26）之DNA，與原告DNA-STR型別相同，
    陳昱昕房間門口血跡（編號:20）、陳昱昕房間入口處牆壁上血跡（編號:27 ）
    DNA，與訴外人林錫慶DNA-STR型別相同，亦有內政部警政署刑事警察局九十三年
    六月二十八日刑醫字第0930103567號鑑驗書可證，案發現場血跡分佈情形，與原
    告、訴外人林錫慶於警訊及檢察官偵訊時所述二人遭訴外人人孫進昌持刀砍殺經
    過情節，大致相符，原告主張其遭訴外人孫進昌砍傷乙節，自堪採信。
二、訴外人孫進昌進入原告與林錫慶所在屋內後，三人均遭嚴重切割傷，其中原告雙
    頸、左肩胛、左背、胸臂及頭皮多處切割傷（撕裂傷），共一百公分，訴外人林
    錫慶多處撕裂傷包括顏面、頭皮及右耳，共五十公分、右側胸壁十五公分、
    右下肢十分、左下肢三×三公分；另訴外人孫進昌屍體經解剖鑑定，其身體
    傷害觀察結果為左頸切割傷：左側頸部有超過十道以上深淺不一之切割傷，長
    度介於二至十公分，方向均為後上前下，大致平行排列，最淺者只割破表皮層，
    最深者切開內頸靜脈、外頸靜脈及部分左側胸鎖乳突肌，右後頸砍傷及切割傷
    ：右後頸部有一道八公分長砍傷，其方向為後上前下，深二點五公分，傷及右側
    胸鎖乳突肌後緣和斜方肌表層，在此砍傷之上緣有一道淺割傷，長不足二公分，
    僅傷及表皮層，另外在砍傷之下方六公分處有另一切淺割傷，長六公分，亦僅傷
    及表皮層，左肩瘀傷：左肩外側有一道線狀瘀傷，長四點五公分，寬零點四公
    分，另外有一道二點三公分長，零點五公分寬瘀傷，且諸臟器無重大病變，毒化
    學檢驗亦未測得任何致死藥毒物，至身體其他部位如顏面、雙耳與口鼻均無外傷
    或異常病變，頸部無勒痕或其他外傷，胸廓完整對稱，胸部、腹部與男性外生殖
    器官無異常，四肢除上述之瘀傷外，無其他外傷，亦無骨折，背部亦無外傷，
    由於兩側頸部之傷口均呈近乎平行排列，僅深淺不一，應屬典型猶豫傷，故皆屬
    自為而造成之傷口，死者孫進昌之死亡原因為左側頸多處切割傷引起失血過多，
    造成低血容休克死亡，死亡方式為自殺等情，分別有奇美醫院開立原告、訴外人
    林錫慶之診斷證明書與法務部法醫研究所（93）法醫所醫鑑字第0709號鑑定書可
    稽，再依據上開刑事警察局鑑驗書鑑定案發現場客廳地面上已折斷之西瓜刀（含
    刀刃與刀柄）上血跡（編號19-1、19-2）DNA型別及原告房間地面上已折斷之西
    瓜刀刀刃（無刀柄）上血跡（編號:23）DNA型別，均與孫進昌之DNA-STR型別相
    同，參酌原告與訴外人林錫慶於警訊及檢察官偵訊時所述二人遭訴外人人孫進昌
    持刀砍殺經過，應係原告與訴外人林錫慶二人一同返回原告住處後，訴外人陳昱
    翔離開外出購物不久，訴外人孫進昌見門未鎖而攜現場之西瓜刀進入，先後以該
    把西瓜刀砍殺訴外人林錫慶與原告受傷後，再持該西瓜刀自戕切割左右頸部，最
    後進入原告房間內，坐在已受重傷昏迷之原告身旁，終因其左側頸靜脈切開引起
    失血過多死亡。是被告抗辯：原告之傷勢並非訴外人孫進昌所造成云云，自不足
    採。
三、按因故意或過失，不法侵害他人之權利者，負損害賠償責任。不法侵害他人之身
    體或健康者，對於被害人因此喪失或減少勞動能力或增加生活上之需要時，應負
    損害賠償責任。又不法侵害他人之身體、健康、名譽、自由、信用、隱私、貞操
    ，或不法侵害其他人格法益而情節重大者，被害人雖非財產上之損害，亦得請求
    賠償相當之金額。繼承人自繼承開始時，除本法另有規定外，承受被繼承人財產
    上之一切權利、義務。民法第一百八十四條第一項前段、第一百九十三條第一項
    、第一百九十五條第一項、第一千一百四十八條第一項分別定有明文。原告既因
    訴外人孫進昌之砍殺受有上開傷害，被告三人又係孫進昌之法定繼承人，且未拋
    棄繼承，則原告依據侵權行為及繼承之法律關係，請求被告連帶負損害賠償責任
    ，自屬有據。茲將原告請求被告賠償之項目及金額是否應予准許，分述如次：
（一）醫療費用部分：原告主張其因本件傷害已支出醫療費用（含全民健康保險支出
      之費用）十七萬零七十五元，為被告所不爭執，自堪信為真實。被告雖抗辯：
      全民健康保險提供之醫療給付部分，並非原告支出，原告不得向被告請求云云
      。惟查，全民健康保險法第一條後段固規定，就該法未規定之事項應適用保險
      法相關規定。惟全民健康保險性質上係屬健康、傷害保險，除有全民健康保險
      法第八十二條規定之情形外，依保險法第一百三十條、第一百三十五條準用同
      法第一百零三條之規定，全民健康保險之保險人不得代位行使被保險人因保險
      事故所生對於第三人之請求權，要無保險法第五十三條規定適用之餘地。是全
      民健康保險之被保險人，非因汽車交通事故受傷害，受領全民健康保險提供之
      醫療給付，其因侵權行為所生之損害賠償請求權並不因而喪失（最高法院八十
      九年度台上字第八０五號判決參照）。原告之上開傷勢既非因汽車交通事故受
      造成，依上開說明，原告就受領全民健康保險提供之醫療給付，仍得依侵權行
      為之法律關係請求被告賠償。是被告抗辯：全民健康保險提供之醫療給付部分
      ，並非原告支出，原告不得向被告請求云云，自不足採。從而，原告請求被告
      支付醫療費用十七萬零七十五元，自屬有據。
（二）看護費用部分：原告因上開傷勢於九十三年五月七日至同年月十五日在奇美醫
      院住院計九日，該九日原告須請人看護，有奇美醫院函一份在卷可考，又原告
      於上開住院期間，其中五日請訴外人鄂燕娟看護，並支付鄂燕娟一萬元之看護
      費，亦有原告提出看護證明一份附卷可佐，是原告主張其於上開住院期間須請
      人看護，看護費用每日二千元，應可採信。又因身體或健康受不法侵害，需人
      長期看護，就將來應支付之看護費，係屬增加生活上需要之費用，加害人即應
      予以賠償（最高法院八十八年度台上字第一七七一號判決參照）；至於被害人
      因受傷需人看護，而由親屬看護時，雖無現實看護之支付，亦應認被害人受有
      相當看護費之損害，得向加害人請求賠償。蓋因親屬照顧被害人之起居，固係
      出於親情，但親屬看護所付出之勞力，並非不能評價為金錢，只因兩者身分關
      係密切而免除支付義務，此種親屬基於身分關係之恩惠，自不能加惠於加害人
      ，故應衡量及比照僱用職業護士看護情形，認被害人受有相當看護費之損害，
      得向加害人請求賠償（最高法院八十九年度台上字第一七四九號判決參照）。
      是原告於上開住院期間雖有四日由其姪女鄭淑娟看護，依上開說明，原告仍得
      比照職業護士看護情形向被告請求看護費用。是原告請求被告支付九日之看護
      費用計一萬八千元，為有理由。
（三）減少勞動能力之損害部分：
（１）原告主張其因訴外人孫進昌上開傷害行為致右手之肩關節、肘關節完全喪失機
      能且手腕以上嚴重麻痺，符合勞工保險條例第五十三條所附之殘廢給付標準表
      第八十三項「一上肢三大關節中，有二大關節喪失機能者」之規定，構成第七
      級殘廢等級，為被告所不爭執，並有財團法人長庚紀念醫院（林口）分院九十
      三年十月五日（九三）長庚院法字第０九四四號函一份在卷可考，原告此部分
      之主張，自堪信為真實。
（２）原告所受之傷害，依勞工保險條例第五十三條第一項所附殘廢給付標準表所列
      殘廢等級係屬於第七級之殘廢，參考學者所認喪失勞動能力之比率〔參見曾隆
      興著《現代損害賠償法論》第三二五頁，八十九年七月九版〕，並審酌原告為
      成年人及其教育程度等情，本院認原告所喪失之勞動能力應為六九‧二一％。
（３）原告係五十二年十月二十三日出生，其每月薪資以被告不爭執之最低基本薪資
      一萬五千八百四十元計算，每年損失十三萬一千五百五十四元（15840 *69.21
      ％*12=131554，元以下四捨五入），再參酌勞動基準法第五十四條強制退休條
      件之規定，勞工一般強制退休之年齡為六十歲，是原告依法應得請求自九十三
      年五月八日起至其滿六十歲前即一百十二年十月二十二日止因減少勞動能力之
      損失，是原告請求十九年因減少勞動能力之損失，自應准許。依霍夫曼式扣減
      中間利息，一次得請求賠償之損害為：一百七十八萬九千五百六十二元【年別
      5%複式霍夫曼計算法（第一年不扣除中間利息），其計算式為：[131554*13.
      00000000（此為19年之霍夫曼係數）]=0000000（元以下四捨五入）】。是原
      告主張其因系爭傷害所減少之勞動能力損失為一百七十八萬九千五百六十二元
      ，為有理由。
（四）原告主張其因本件傷害須支付復健費用二萬二千八百元，被告同意支付此部分
      之費用，原告此部分之請求，亦應准許。
（五）原告另主張其因上開傷勢至長庚紀念醫院就醫，搭乘飛機往返台南、台北之交
      通費用為一萬四千六百九十五元；原告於其住處遭訴外人孫進昌砍殺，屋內血
      跡遍布，原告遭受極大之驚恐，不敢再繼續居住於原址，目前租屋以供棲身，
      先請求一年之租屋費九萬六千元云云。按不法侵害他人之身體或健康者，對於
      被害人因此增加生活之需要者，應負損害賠償責任，民法第一百九十三條第一
      項固定有明文，惟所謂增加生活上之需要，係指被害以前並無此需要，因被害
      以後始有支付此費用，且確屬必要者而言。故被害人因被害所支付之費用，如
      非屬必要者，仍不得請求加害人賠償。查原告至長庚醫院係進行臂神經叢Ｃ５
      、Ｃ６脊髓神經修補手術，然高雄榮民總醫院亦有醫師可作該手術，有該醫院
      九十四年二月十四日高總管字第０九四０００一０三二號函一份在卷可稽，是
      原告搭飛機遠赴台北至長庚醫院治療之機票費用，難認係因遭孫進昌傷害所支
      出之必要費用。又原告雖於其住處遭訴外人孫進昌砍殺，然該屋清洗後，並非
      不能居住，原告因不願繼續住於該處而另行租屋所支付之租金，亦難認係必要
      費用。從而，原告請求被告支付搭乘飛機往返台南、台北之交通費用一萬四千
      六百九十五元及一年之租屋費九萬六千元，自不能准許。
（六）精神慰撫金部分：原告遭訴外人孫進昌砍傷，受有雙側頸部、左肩、左側頭皮
      及胸壁等共約一百公分之多處切割傷，及右臂神經叢第Ｃ５、Ｃ６神經斷裂之
      傷害，精神上自受有極大之痛苦，則原告依據民法第一百九十五條第一項之規
      定，請求被告賠償其非財產上之損害，即屬有據。查原告高中畢業，現任職保
      誠人壽保險股份限公司，九十二年之薪資所得為九十四萬八千八百零五元，名
      下有土地、房屋各一筆、汽車一輛。被告甲○○現就讀國中三年級，被告乙○○現就讀國中二年級，被告丙○○現就讀國小一年級，名下無任何財產，為兩
      造所不爭執，並有稅務電子閘門財產所得調件明細表二份附卷可稽。本院審酌
      兩造之身分、社會地位、智識水準、經濟狀況、原告因上開傷勢所受之精神痛
      苦等一切情狀，認原告請求被告賠償非財產上損害賠償之金額，以三十萬元為
      適當，是原告請求被告賠償三十萬元之精神慰撫金，自應准許。
（七）綜上，原告因遭訴外人孫進昌傷害所發生之損害共計為二百三十萬零四百三十
      七元。
陸、從而，原告本於侵權行為及繼承之法律關係，請求被告連帶給付二百三十萬零四
    百三十七元，及自起訴狀繕本送達翌日即九十三年七月二十二日起至清償日止，
    按年息百分之五計算之法定遲延利息，為有理由，應予准許。逾此部分之請求，
    為無理由，應予駁回。
柒、兩造分別陳明願供擔保以代釋明，聲請宣告假執行及免為假執行，經核原告勝訴
    部分，合於法律之規定，爰酌定相當之擔保金額分別宣告之；至原告敗訴部分，
    其假執行之聲請，因訴之駁回而失所依附，不能准許，併予駁回之。
捌、訴訟費用負擔之依據：民事訴訟法第七十九條、第八十五條第二項。
中　　　華　　　民　　　國　　九十四　　年　　　四　　　月　　  六    　日
                                臺灣臺南地方法院民事第二庭
~B法　　　官　蘇正賢
右為正本係照原本作成
如對本判決上訴，須於判決送達後廿日內向本院提出上訴狀
中　　　華　　　民　　　國　　九十四　　年　　　四　　　月　　  六    　日
~B法院書記官　曾盈靜
